【裁判字號】    99,上訴,153
【裁判日期】    990921
【裁判案由】    妨害風化
【裁判全文】
臺灣高等法院花蓮分院刑事判決         99年度上訴字第153號
上  訴  人  臺灣花蓮地方法院檢察署檢察官
被      告  甲○○
上列上訴人因被告妨害風化案件，不服臺灣花蓮地方法院中華民
國99年6月18日99年度簡上字第14號第一審判決（起訴案號：臺
灣花蓮地方法院檢察署98年度偵字第4842號），提起上訴，本院
判決如下：
    主  文
原判決撤銷。
甲○○意圖使女子與他人為猥褻之行為，而容留以營利，累犯，
處有期徒刑三月，如易科罰金，以新台幣一千元折算一日。
    事  實
一、甲○○曾因妨害自由案件，經法院判處有期徒刑3月確定，
    於95年11月21日易科罰金執行完畢。其為花蓮縣花蓮市○○
    ○號威尼斯KTV之現場負責人，竟基於意圖使女子與他人為
    猥褻之行為而容留以營利之犯意，於98年9月6日僱用彭○○
    擔任坐檯公關小姐，欲容留彭○○與不特定之男顧客脫衣陪
    酒，而為客觀上足以引起男客性慾之猥褻行為，以達招攬顧
    客前來KTV消費之營利目的。小姐坐檯費每2小時新臺幣（下
    同）800元，由店裡抽取100元。98年10月15日晚上，彭○○
    即於威尼斯KTV店裡A3包廂內裸露上半身，僅著內褲陪酒跳
    舞。嗣警方接獲檢舉後，於當晚23時55分許前往上址，直接
    進入A3包廂內，當場查獲坐檯之彭○○上半身裸露，僅著內
    褲，與男客林○○、陳○○、顏○○等人陪酒作樂。
二、案經花蓮縣警察局花蓮分局報請臺灣花蓮地方法院檢察署檢
    察官偵查起訴。
    理  由
壹、證據能力方面
    本判決所引用之證據資料，被告於本院表示沒意見，同意有
    證據能力，本案審酌該等證據作成時之情況，並無不當，且
    與本案待證事實復具有相當之關聯性，以之為證據尚無不當
    ，依法均有證據能力。
貳、認定被告犯罪所憑之證據及理由
一、訊據被告否認上開犯行，辯稱：威尼斯KTV不是登記我的名
    字，我於98年5月1日到威尼斯上班，只是店裡的現場負責人
    ，平常只是管理少爺、督導小姐她們工作而已，我不會進入
    包廂，須特定朋友找我才會進入包廂，我不知道小姐在包廂
    裡做什麼事。98年9月7日彭○○寫切結書的前一天開始僱用
    她。客人消費的費用包括酒菜錢、包廂費2個小時1000元，
    其他的就是付給小姐的坐檯費，小姐坐檯每2小時算一檯800
    元，店裡抽100元。平常警察臨檢會到櫃臺寫資料或開包廂
    一間一間看，但被查獲當天，警察就直接衝到A3包廂看，查
    到彭○○脫衣陪酒，其他包廂都沒有這個情形。依店裡與小
    姐的之約定，是禁止脫衣陪酒的。我並沒有叫她作這種事情
    ，而且當時我人在二樓，也有交代她們不可以有脫衣陪酒的
    行為等語。
二、經查：
（一）被告為花蓮縣花蓮市○○○號威尼斯KTV之現場負責人，
      於98年9月6日僱用彭○○擔任坐檯公關小姐，坐檯費每2
      小時800元，由店裡抽取100元。98年10月15日晚上，警方
      接獲檢舉後，於當晚23時55分許前往上址，直接進入A3
      包廂臨檢，當場查獲坐檯之彭○○上半身裸露，僅著內褲
      ，與男客林○○、陳○○、顏○○等人陪酒作樂等情，業
      經被告於本院供認不諱，核與證人彭○○於警詢及偵查中
      、證人彭ⅩⅩ、林○○、陳○○、顏○○於警詢中，及證
      人即豐川派出所所長李○○於原審審理時證述之情節相符
      ；且有臨檢紀錄表1紙、現場蒐證照片6張、店內消費單據
      在卷可稽。
（二）證人彭○○於原審雖另證稱：在威尼斯KTV工作只能純粹
      倒酒、陪酒，不能做違法的脫衣陪酒，或跟客人性行為；
      警察查獲當天我當天晚上8點上班，就巡迴在各包廂，當
      天很多包廂都有客人，生意不錯，所以喝了不少酒，11點
      多到A3包廂時已經醉了，那時有陪客人跳舞，因心情不好
      ，喝太多，酒醉就把上衣脫光，客人的衣服是我幫他脫的
      ，陪跳舞時一面跳、一面脫，脫了衣服不到2分鐘，警察
      就進來了等語。惟從彭○○所述伊陪客人跳舞邊跳邊脫並
      幫客人脫衣之情節看來，彭○○顯然係為愉悅客人以賺取
      檯費，而非單純心情不好喝醉酒始脫光衣服。再由證人豐
      川派出所所長李○○於原審所稱：花蓮市○○○號威尼斯
      KTV是在我轄區，我們派出所不會主動去臨檢，除非民眾
      檢舉或分局規劃由分局長指定，我們派出所才會去，一、
      二個月才會去1次；那種場所太多，包含網咖、理容院等
      ，所以很少臨檢；98年10月15日查獲本件，是因有人檢舉
      那邊有脫衣陪酒的情形，檢舉到分局去，分局怕會洩密，
      所以他們會主動去臨檢；是臨時性的，分局先查到，查到
      之後才通知我們去做後續的現場臨檢表製作等工作，我們
      到的時候已經都查完了；本件不是例行性臨檢，當天只有
      臨檢這家等語觀之，亦可見本件係因花蓮分局接獲檢舉威
      尼斯KTV有脫衣陪酒之情形，始到現場直接進入A3包廂內
      臨檢查獲。其間從彭○○陪客人跳舞邊跳邊脫，到花蓮分
      局接獲檢舉，再出發到威尼斯KTV現場臨檢，需有相當之
      時間，顯非2分鐘即可到達。足見證人彭○○所為其因心
      情不好喝醉酒始脫光衣服，脫不到2分鐘，警察就進來了
      等之陳述，並不實在。
（三）證人彭○○雖簽立切結書，載明其願遵守公司上班準則，
      於上班時間內不得脫衣陪酒及從事色情交易與妨害風化等
      情事。惟威尼斯KTV如確有執行不得脫衣陪酒之規定，受
      僱之坐檯小姐何敢於切結後又違反規定？而在現場之經理
      彭月珠又何以竟未阻止？可見該切結書不過為被告掩飾其
      容留坐檯小姐脫衣陪酒之幌子而已，顯不得執為被告有利
      之證明。
（四）再被告既容留彭○○與不特定之男顧客脫衣陪酒，再從每
      2小時800元之坐檯費中抽取100元，足見其係以方式達到
      招攬顧客前來KTV消費之營利目的。本件事證明確，被告
      所辯，無非卸責之詞，不足採信，犯行堪以認定。
參、論罪科刑
一、核被告所為，係犯刑法第231條第1項之意圖使女子與他人為
    猥褻之行為，而容留以營利罪。其曾因妨害自由案件，經法
    院判處有期徒刑3月確定，於95年11月21日易科罰金執行完
    畢，有臺灣高等法院被告前案紀錄表在卷可稽，其於受有期
    徒刑之執行完畢後，5年以內故意再犯本件有期徒刑以上之
    罪，為累犯，應依刑法第47條第1項規定加重其刑。
二、原審未察，遽為被告無罪之諭知，尚有未合。檢察官上訴指
    摘原判決不當，為有理由，應予撤銷改判。爰審酌被告前科
    累累，素行不佳，復非法容留猥褻以營利，敗壞社會風氣，
    暨犯後飾詞辯解，並無悔意等一切情狀，量處如主文第2項
    所示之刑，並諭知易科罰金之折算標準。
據上論斷，應依刑事訴訟法第369條第1項前段、第364條、第299
條第1項前段，刑法第231條第1項、第47條第1項、第41條第1項
前段，判決如主文。 
本案經檢察官崔紀鎮到庭執行職務。
中    華    民    國    99    年    9     月    21    日
                  刑事庭審判長法  官  謝志揚 

                              法  官  張健河

                              法  官  林慶煙
以上正本證明與原本無異。
如不服本判決，應於收受送達後10日內向本院提出上訴書狀，其
未敘述理由者，並得於提起上訴狀後10日內向本院補提理由書（
均須按他造當事人之人數附繕本）「切勿逕送上級法院」。
告訴人或被害人如對於本判決不服者，應具備理由請求檢察官上
訴，其上訴期間之計算係以檢察官收受判決正本之日期為準。
中    華    民    國    99    年    9     月    21    日

                              書記官  林明智

附錄    本判決論罪科刑法條：
中華民國刑法第231條
意圖使男女與他人為性交或猥褻之行為，而引誘、容留或媒介以
營利者，處 5 年以下有期徒刑，得併科 10 萬元以下罰金。以
詐術犯之者，亦同。
公務員包庇他人犯前項之罪者，依前項之規定加重其刑至二分之
一。

司法院資訊處製作；財團法人民間司法改革基金會備份。
